【裁判字號】    96,簡上,576
【裁判日期】    970306
【裁判案由】    竊盜
【裁判全文】
臺灣臺南地方法院刑事判決             96年度簡上字第576號
上  訴  人  乙○○
即  被  告
上列上訴人因竊盜案件，不服臺灣臺南地方法院96年度簡字第
3446號，中華民國96年11月5日第一審判決（起訴案號：臺灣臺
南地方法院檢察署96年度速偵字第220號），提起上訴，本院判
決如下：
    主  文
原判決撤銷。
乙○○竊盜，處有期徒刑參月，如易科罰金，以新臺幣壹仟元折
算壹日。又竊盜，處有期徒刑貳月，如易科罰金，以新臺幣壹仟
元折算壹日。應執行有期徒刑肆月，如易科罰金，以新臺幣壹仟
元折算壹日。緩刑參年。
    事  實
一、乙○○因工作關係而借住位於臺南市安平區○○○街65巷27
    號6樓之6友人丁○○與甲○○所承租住處，並與丁○○同住
    一房間，甲○○另住其他房間。乙○○於民國96年9月14日5
    時許，下班返回前開租屋處後，見丁○○、甲○○2人均尚
    未下班，且甲○○房門未上鎖，即因缺款花用，竟分別基於
    意圖為自己不法所有之犯意，先進入甲○○所居住房間內行
    竊，在甲○○房間衣廚及抽屜內分別竊得現金14萬8千元，
    及甲○○所有品牌路易斯威登皮包5只、品牌GUCCI手提包1
    只，咖啡色短皮夾1只（內有甲○○身分證、駕照、健保卡
    等證件）、品牌夏利豪女用手錶、品牌勞力士女用手錶各1
    只、黃金戒指2只、手鍊1條等物；另至丁○○房間內，在抽
    屜內竊得丁○○所有純銀心型項鍊、白K金心型項鍊、純銀
    手鍊、20分鑽石項鍊、銀白項鍊、黃金項鍊各1條、銀白手
    鍊2條、白K金戒指、藍寶石戒指、50分鑽石戒指、K金戒指
    、黃金戒指各1枚等物，乙○○竊得上開物品後，將現金藏
    放在其所有車號Y9—6563號自小客車面紙盒內，其餘物品則
    攜至位於臺南市○區○○○路1段175號「寶雅生活館」外所
    設置之編號134號及140號置物箱內藏放。乙○○為免行竊事
    跡敗露而將上開處所擺設打亂、卸下門窗，意圖掩飾行竊犯
    行，並告知丁○○、甲○○住處遭竊，經甲○○報警後，為
    警到場勘查後識破，而查出前情。
二、案經臺南市警察局第四分局報請臺灣臺南地方法院檢察署檢
    察官偵查後聲請簡易判決處刑。
    理  由
一、上訴人即被告乙○○於警、偵訊及本院審理時均坦承上揭竊
    盜事實，核與證人即被害人甲○○、丁○○指述情節相符，
    復有現場及搜索、扣押照片共20幀在卷可憑，此外，並有贓
    物認領保管單2紙附卷可稽，足認被告前開自白核與事證相
    符堪以採信。綜上，本件事證明確，被告犯行足堪認定。
二、論罪科刑部分：
（一）核被告乙○○前揭二次犯行所為，均係犯刑法第320條第1
      項之竊盜罪。按「數行為於同時同地或密切接近之時地實
      施，侵害同一之法益，各行為之獨立性極為薄弱，依一般
      社會健全觀念，在時間差距上，難以強行分開，在刑法評
      價上，以視為數個舉動之接續施行，合為包括之一行為予
      以評價，較為合理，屬接續犯，為包括之一罪（有最高法
      院86年臺上字第3295號判例意旨可資參照），被告所犯前
      述二竊盜，時間與地點雖密切接近，但上開租屋處為被害
      人甲○○、丁○○所承租後分別居住不同房間，被告亦坦
      承明知分別至被害人甲○○、丁○○房間內行竊分別屬於
      被害人甲○○、丁○○2人之物等情（見本院97年2月21日
      審判筆錄），是被告行竊分屬2被害人所有財物，所侵害
      法益不同，且被告行竊行為亦得分開，難認被告前開行竊
      被害人甲○○、丁○○2人財物行為為接續數個舉動之接
      續實施行為，是被告所犯前開2竊盜犯行，犯意各別，分
      別侵害被害人2人財產法益，應分論併罰。
（二）原審以被告犯罪事證明確，予以論罪科刑，固非無見。惟
      查：被告上開分別行竊被害人甲○○、丁○○2人財物之
      犯行，時間雖接近，但所侵害被害人甲○○、丁○○2人
      不同法益，被告亦坦承至被害人2人所居住不同房間內行
      竊，是被告先後竊盜犯行所為侵害不同法益，所為應為2
      竊盜犯行，原審認係接續犯行，尚有未恰。被告雖提上訴
      ，惟未說明如何不服原判決之理由，僅稱已與被害人甲○○、丁○○2人達成和解，請求諭知緩刑等語。經查：原
      審審酌被告與被害人2人間之關係，行竊之動機、目的、
      犯罪手段，所竊取友人甲○○、丁○○2人財物價值金額
      高達數20餘萬元，及犯後態度等一切情狀，並說明被告於
      原審並未提出與被害人達成和解之和解書，被害人2人亦
      均未具狀表示宥恕被告犯行之書狀，予以綜合考量，在法
      定刑內科處其刑，經核於法並無不合，上訴意旨既未指摘
      原判決科刑有何違背法令，單純就是否為緩刑宣告為爭執
      ，自非適法之上訴理由，是被告上訴雖無理由，惟原判決
      既有可議，自應將原判決予以撤銷改判。爰審酌被告素行
      尚可，因積欠他人財物急需款項，而起意行竊之犯罪動機
      、目的，行竊手段，所竊取財物之價值，惟念其犯後坦認
      犯行之態度，及所竊財物均及時經警方查獲而返還予被害
      人2人等一切情狀，分別量處如主文所示之刑，並分別諭
      知易科罰金之折算標準，並定其應執行之刑暨諭知易科罰
      金之折算標準。又本件雖係被告上訴，惟原審就被告先後
      所竊取被害人2人財物行為認係接續犯，惟被告所為應係
      數數罪，原審因適用法條不當而經本院撤銷之，有刑事訴
      訟法第370條但書之情形，自不受第二審法院不得諭知較
      重於原審判決之刑之禁止不利益變更原則之限制，併此敘
      明。
（三）末查，被告未曾因故意犯罪受有期徒刑以上刑之宣告，有
      臺灣高等法院被告前案紀錄表1紙在卷可按，且被告犯後
      已與被害人甲○○、丁○○2人達成和解，被害人2人分別
      具狀表示均願意原諒被告因缺款而一時衝動所為行竊犯行
      等情，有和解書2紙及被害人2人出具意見狀2份在卷可憑
      ，是被告因一時失慮致罹刑典，受此警、偵、審程序及刑
      之宣告後，當知警惕，尊重他人財產權益，信無再犯之虞
      ，本院認其宣告之刑以暫不執行為適當，爰併予宣告緩刑
      3年，以勵自新。
（四）至於扣案之塑膠手套1雙及及監視錄影帶1捲等物，均非被
      告所有，亦非供犯本案竊盜犯行所用之物，爰不另為沒收
      之諭知，附此說明。
據上論斷，應依刑事訴訟法第455條之1第1項、第3項、第369條
第1項前段、第364條、第299條第1項前段、第370條但書，刑法
第320條第1項，第41條第1項前段、第51條第1項第5款、第74 條
第1項第1款，刑法施行法第1條之1，判決如主文。
本案經檢察官丙○○到庭執行職務。
中    華    民    國    97    年    3     月    6     日
                  刑事第十二庭審判長法  官  侯明正
                                    法  官  魏玉英
                                    法  官  程克琳
以上正本證明與原本無異。
不得上訴。
                                    書記官  曾美滋
中    華    民    國    97    年    3     月    6     日
附錄本案論罪科刑法條
刑法第320條：
意圖為自己或第三人不法之所有，而竊取他人之動產者，為竊盜
罪，處五年以下有期徒刑、拘役或五百元以下罰金。
意圖為自己或第三人不法之利益，而竊佔他人之不動產者，依前
項之規定處斷。
前二項之未遂犯罰之。


司法院資訊處製作；財團法人民間司法改革基金會備份。
